【裁判字號】    98,審訴,4846
【裁判日期】    990107
【裁判案由】    毒品危害防制條例
【裁判全文】
臺灣高雄地方法院刑事判決            98年度審訴字第4846號
公  訴  人  臺灣高雄地方法院檢察署檢察官
被      告  乙○○
上列被告因毒品危害防制條例案件，經檢察官提起公訴（98年度
毒偵字第6854號），本院依簡式審判程序判決如下：
    主  文
乙○○施用第二級毒品，累犯，處有期徒刑月，扣案之玻璃球
吸食器壹個沒收。又施用第一級毒品，累犯，處有期徒刑捌月。
又持有第一級毒品，累犯，處有期徒刑月，扣案之第一級毒品
海洛因貳包（分別為淨重壹點公克、零點壹陸公克，空包袋
重零點貳公克、零點貳伍公克）、第二級毒品甲基安非他命壹
包（驗後淨重點伍肆柒公克）均沒收銷燬。應執行有期徒刑壹
年，扣案之第一級毒品海洛因貳包（分別為淨重壹點公克、
零點壹陸公克，空包袋重零點貳公克、零點貳伍公克）、第二
級毒品甲基安非他命壹包（驗後淨重點伍肆柒公克）均沒收銷
燬，扣案之玻璃球吸食器壹個沒收。
    事  實  及  理  由
一、本件被告乙○○所犯為死刑、無期徒刑、最輕本刑為3 年以
    上有期徒刑以外之罪，其於準備程序進行中，就被訴事實為
    有罪之陳述，經本院告知簡式審判程序之旨，並聽取檢察官
    及被告之意見後，裁定進行簡式審判程序。
二、犯罪事實：
    乙○○前因施用毒品案件，經本院以96年度毒聲字第1889號
    裁定送觀察、勒戒後，認無繼續施用毒品之傾向，於民國97
    年4 月29日執行完畢釋放。又因竊盜案件，經本院以96年度
    易字第2293號判處應執行有期徒刑5 月確定，於97年9 月12
    日易科罰金執行完畢出監。詎仍未戒絕毒癮，於前開觀察、
    勒戒執行完畢釋放後之5 年內，復分別基於施用第一級毒品
    海洛因、第二級毒品甲基安非他命之犯意，分別於98年11月
    1 日下午1 時許，在高雄市○○路59號3 樓之1 住處，以將
    甲基安非他命放入玻璃球吸食器內燒烤吸其煙霧方式施用第
    二級毒品甲基安非他命一次；於98年11月2 日某時，在上開
    住處，以將海洛因摻入香煙內點燃吸食方式，施用第一級毒
    品海洛因1 次。又乙○○基於同時持有第一級毒品海洛因及
    第二級毒品甲基安非他命之犯意，於98年11月2 日下午5 時
    許，在其上開住處樓下，以新臺幣5000元之代價向年籍不詳
    綽號「多歲」之成年男子購入海洛因2 包( 分別為淨重1.33
    公克、0.16公克，空包袋重0.23公克、0.25公克) 及甲基安
    非他命1 包( 驗後淨重3.547 公克) 而非法持有之，嗣未及
    施用之際，即於98年11月2 日晚上7 時許，在上開住處為警
    查獲，並扣得上開毒品及其所有上開施用第二級毒品甲基安
    非他命所用之玻璃球吸食器1 個。
三、證據：
    被告於本院審理之自白、高雄市政府警察局三民第一分局98
    年11月2 日搜索扣押筆錄、扣押物品目錄表、毒品案件尿液
    送驗編號與真實姓名對照表（編號：G305）、高雄市立凱旋
    醫院濫用藥物尿液檢驗報告（檢體編號：G305）、法務部調
    查局濫用藥物成品鑑定書、高雄醫學大學附設中和紀念醫院
    毒品檢驗報告（報告編號：0000-000）、扣案之海洛因2 包
     (分別為淨重1.33公克、0.16公克，空包袋重0.23公克、0.
    25公克) 、甲基安非他命1 包( 驗後淨重3.547 公克) 、玻
    璃球吸食器1 個，臺灣高等法院被告前案紀錄表。
四、核被告所為，係犯毒品危害防制條例第10條第1 、2 項施用
    第一級毒品罪、施用第二級毒品罪，及同條例第11條第1 、
    2 項持有第一級毒品罪、持有第二級毒品罪。起訴書雖未於
    所犯法條欄引用被告涉犯持有第一、二級毒品罪之條文，惟
    檢察官已於犯罪事實欄載明被告持有第一、二級毒品海洛因
    、甲基安非他命為警查獲之事實，是該持有犯行亦在起訴範
    圍內，本院自得予以審理。被告持有第一、二級毒品後，進
    而施用，就其持有所施用之第一、二級毒品部分，其持有之
    低度行為應被施用高度行為所吸收，不另論其該部分之持有
    第一、二級毒品罪。被告以一持有行為同時持有第一級毒品
    及第二級毒品，乃一行為觸犯數罪名，為想像競合犯，應從
    重論以持有第一級毒品罪。被告所犯上開3 罪，犯意各別，
    行為互殊，應予分論併罰。被告有如前開犯罪科刑及執行紀
    錄，此有臺灣高等法院被告前案紀錄表1 份在卷可稽，其前
    受徒刑之執行完畢後，5 年以內故意再犯本件有期徒刑以上
    之3 罪，均為累犯，應依刑法第47條第1 項之規定，各加重
    其刑。
五、爰審酌被告經觀察、勒戒後，均未戒絕毒品，另再施用毒品
    ，顯見其自制力不足，無法擺脫毒品，故應藉由刑罰之執行
    ，以收教化之功能，並參以被告犯後坦承施用及持有毒品犯
    行，所犯係自傷行為，尚未害及他人，及斟酌被告持有第一
    、二級毒品之重量等一切情狀，分別量處如主文所示之刑，
    並定應執行刑。扣案之白色粉末2 包，確係第一級毒品海洛
    因（分別為淨重1.33公克、0.16公克，空包袋重0.23公克、
    0.25公克）；扣案之晶體1 包，確係第二級毒品甲基安非他
    命（驗後淨重3.547 公克），分別有法務部調查局濫用藥物
    成品鑑定書、高雄醫學大學附設中和紀念醫院毒品檢驗報告
    （報告編號：0000-000）附卷可考，因海洛因及甲基安非他
    命均屬毒品，且該包裝袋亦與毒品難以析離，應視同毒品，
    爰均依毒品危害條例第18條第1 項前段規定，在相關主文項
    下宣告沒收銷燬。另毒品送驗耗損部分，因已滅失，爰不宣
    告沒收銷燬。扣案玻璃球吸食器1 個，乃被告所有供犯本件
    施用第二級毒品甲基安非他命所用之物，據其供述在卷，依
    刑法第38條第1 項第2 款規定沒收。
據上論斷，應依刑事訴訟法第273 條之1 第1 項、第299 條第1
項前段、第310 條之2 、第454 條第1 項，毒品危害防制條例第
10條第1 、2 項、第11條第1 、2 項、第18條第1 項前段，刑法
第11條、第55條、第47條第1 項、第51條第5 、9款、第38條第1
項第2 款，判決如主文。
本案經檢察官甲○○到庭執行職務。
中    華    民    國    99    年      1    月    7    日
                  刑事第十庭  法  官  顏銀秋
以上正本證明與原本無異。
如不服本判決應於收受送達後10日內向本院提出上訴書狀，並應
敘述具體理由；如未敘述上訴理由者，應於上訴期間屆滿後20日
內向本院補提理由書（均須按他造當事人之人數附繕本）「切勿
逕送上級法院」。
中    華    民    國    99    年    1     月    7     日
                              書記官  林豐富
附錄論罪科刑法條
毒品危害防制條例第10條（施用毒品罪）
施用第一級毒品者，處6月以上5年以下有期徒刑。
施用第二級毒品者，處3 年以下有期徒刑。
毒品危害防制條例第11條（持有毒品罪）
持有第一級毒品者，處3 年以下有期徒刑、拘役或新臺幣5 萬元
以下罰金。
持有第二級毒品者，處2 年以下有期徒刑、拘役或新臺幣3 萬元
以下罰金。

司法院資訊處製作；財團法人民間司法改革基金會備份。
